# 同一控制下的企业合并中相同的多方

提问人：安好 时间：2020-02-12 06:50:37
请教陈版，同一控制下的企业合并中相同的多方是否必须完全一致，比如购买方股东是甲、乙、丙而被购买方股东是甲、乙、丙、丁，或者购买方股东是甲、乙、丙、丁而被购买方股东是甲、乙、丙，这时候是不是仍然可以作为同一控制下的企业合并？谢谢！

回答人：chenyiwei
根据准则应用指南解释，相同的多方，通常是指根据投资者之间的协议约定，在对被投资单位的生产经营决策行使表决权时发表一致意见的两个或两个以上的投资者。即，“相同的多方”是指通过一致行动关系共同对被投资企业实施控制的投资者。这里只要求控制方相同，并不要求双方的股东完全相同，明确不具有控制权的股东是可以不同的。但参与各方的具有控制权的股东，以及这些股东行使共同控制权的方式，都必须相同。